【裁判字號】    99,交聲,1685
【裁判日期】    991221
【裁判案由】    違反道路交通管理處罰條例聲明異議
【裁判全文】
臺灣桃園地方法院刑事交通事件裁定    99年度交聲字第1685號
原處分機關  交通部公路總局新竹區監理所中壢監理站
代  表  人  胡其懋
異  議  人  曾詠傑
上列異議人因違反道路交通管理處罰條例案件，對於交通部公路
總局新竹區監理所中壢監理站於民國99年11月5 日所為之處分（
壢監裁字第裁53-D00000000號），聲明異議，本院裁定如下：
    主  文
異議駁回。
    理  由
一、本件異議意旨略以：異議人於民國99年8 月14日凌晨3 時29
    分許，駕駛車牌號碼9P-1470 號自用一般小客車，行至行車
    最高限速每小時50公里之桃園縣平鎮市○○路○ 段260 巷口
    前（下稱系爭路段），以行車時速75公里，超速25公里之速
    度行駛，為警逕行舉發，原處分機關乃依道路交通管理處罰
    條例第40條、第63條第1 項第1 款規定，裁處異議人罰鍰新
    臺幣（下同）1,800 元，並記違規點數1 點；惟異議人認舉
    發當時該測速相機是否檢驗合格，領有證書，為此，爰依法
    聲明異議等語。
二、按汽車駕駛人（包括機器腳踏車），行車速度，超過規定之
    最高時速，或低於規定之最低時速，除有第43條第1 項第2
    款情形外，處1,200 元以上2,400 元以下罰鍰；汽車駕駛人
    有第40條情形者，記違規點數1 點，道路交通管理處罰條例
    第40條、同條例第63條第1 項第1 款分別定有明文。復按行
    車速度，依速限標誌或標線之規定，無速限標誌或標線者，
    行車時速不得超過50公里。但在未劃設車道線、行車分向線
    或分向限制線之道路，或設有快慢車道分隔線之慢車道，時
    速不得超過40公里，道路交通安全規則第93條第1 項第1 款
    亦定有明文，是在未知行車路段最高限速時，原則應以時速
    50公里之速度行駛，而在未劃設車道線、行車分向線或分向
    限制線之道路，或設有快慢車道分隔線之慢車道，時速則不
    得超過40公里。
三、經查：
  (一)異議人於前揭時、地，駕駛前揭車輛，行至行車最高限速每
    小時50公里之系爭路段，以行車時速75公里，超速25公里之
    速度行駛，為警逕行舉發，原處分機關乃依道路交通管理處
    罰條例第40條、第63條第1 項第1 款規定，裁處異議人罰鍰
    1,800 元，並記違規點數1 點一節，為異議人所不爭執，並
    有桃園縣政府警察局舉發違反道路交通管理事件通知單（下
    稱舉發通知單）、交通部公路總局新竹區監理所中壢監理站
    於99年11月5 日壢監裁字第裁53-D00000000號裁決書各1 份
    、送達證書影本2 份、舉發照片1 張在卷可佐，上揭事實，
    自堪認定。
  (二)異議人雖以前詞置辯，惟查，本件舉發係採雷達測速儀器，
    且經由經濟部標準檢驗局檢定合格核發證書一節，有經濟部
    標準檢驗局99年3 月4 日雷達測速儀檢定合格證書影本1 份
    在卷可佐，是本件舉發照相機拍攝異議人前揭超速之情，應
    無機械故障而誤判之虞，異議人前揭所辯，自無足採。
四、綜上所述，因異議人於上述時、地，駕駛前揭車輛，行經最
    高速限50公里之路段時，以時速75公里之速度超速行駛，則
    原處分機關依道路交通管理處罰條例第40條及第63條第1 項
    第1 款規定，裁處異議人罰鍰1,800 元，並記違規點數1 點
    ，並無違誤，異議人執上開情詞聲明異議，洵無理由，應予
    裁定駁回。
五、據上論斷，應依道路交通事件處理辦法第18條，裁定如主文
    。
中    華    民    國    99    年    12    月    21    日
                      交通法庭法  官  謝枚霏
以上正本證明與原本無異。
如不服本裁定，應於裁定送達後5 日內向本院提出抗告狀。
                              書記官  冒佩妤
中    華    民    國    99    年    12    月    21    日

司法院資訊處製作；財團法人民間司法改革基金會備份。
